【裁判字號】    90,簡上,32
【裁判日期】    901026
【裁判案由】    違反動產擔保交易法
【裁判全文】
臺灣嘉義地方法院刑事判決                            九十年度簡上字第三二號
    聲  請  人  臺灣嘉義地方法院檢察署檢察官
    上  訴  人  甲○○
右上訴人因違反動產擔保交易法案件，不服本院九十年度簡字第四零六號中華民國九
十年五月八日第一審判決（臺灣嘉義地方法院檢察署檢察官聲請簡易處刑案號九十年
度偵字第二七零零號），提起上訴，本院管轄之第二審合議庭判決如左：
    主  文
上訴駁回。
甲○○緩刑伍年。
    事  實
一、甲○○於民國八十九年六月間，以動產擔保交易法附條件買賣方式，向乙○○○
    ○份有限公司購買一輛大宇牌自用小客車，總價金共新台幣（下同）六十三萬四
    千零八十元，分四十八期繳付，每期一萬三千二百十元，為動產擔保交易之債務
    人。詎甲○○於繳至八十九年十一月後，竟意圖為自己不法之利益，拒未再繳交
    分期款，並將該小客車典當他人，致生損害於乙○○○○份有限公司。
二、案經乙○○○○份有限公司訴請台灣嘉義地方法院檢察署檢察官聲請簡易處刑。
    理  由
一、訊據上訴人即被告甲○○對於右揭事實坦承不諱，核與告訴人乙○○○○份有限
    公司代理人林嘉賢指訴之情節相符，並有附條件買賣契約書、設定登記申請書影
    本各一紙附卷可稽，事證已臻明確，被告犯行應堪認定。
二、核上訴人所為，係犯動產擔保交易法第三十八條之罪；原審以被告犯行事證明確
    ，適用動產擔保交易法第三十八條、刑法第十一條前段、第四十一條第一項、罰
    金罰鍰提高標準條例第一條前段、第二條，並審酌被告犯罪之動機、目的、行為
    、犯後態度、未與告訴人和解等一切情況，依法判處被告有期徒刑五月，如易科
    罰金以三百元折算一日，其認事用法均無違誤，量刑亦甚妥適，上訴人上訴意旨
    指摘原判決告過重云云，提起上訴，顯無理由，應予駁回。惟另審酌上訴人於上
    訴後業已與告訴人達成和解而取得告訴人之諒解等情，此有告訴人所陳報之和解
    書一紙在卷足佐，復衡以被告前又未曾受有期徒刑以上刑之宣告，此有被告全國
    前案查註紀錄表可稽，其因一時失慮，致罹刑典，事後已坦承犯行，深具悔意，
    經此刑之宣告後，應知警惕而無再犯之虞，本院因認暫不執行其刑為當，予以宣
    告緩刑五年，用啟自新。
據上論斷，應依刑事訴訟法第四百五十五條之一第一項、第三項、第三百六十八條，
刑法第七十四條第一款，判決如主文。
本案經檢察官陳美君到庭執行職務。
中    華    民    國        九十     年      十      月       二十六    日
                                 臺灣嘉義地方法院刑事第一庭
                                     審判長  法  官  陳珍如
                                             法  官  鄧晴馨
             法  官  黃國益
右正本證明與原本無異。
本件不得上訴。
中    華    民    國        九十     年      十      月       二十六    日
                                             書記官  林秀惠


司法院資訊處製作；財團法人民間司法改革基金會備份。
